臺灣臺北地方法院民事裁定  
111年度勞執字第19號
聲  請  人  鄭名峻  

相  對  人  華人健康傳媒股份有限公司

法定代理人  王憲邦  
上列當事人間勞資爭議執行裁定事件，本院裁定如下：
   主  文
民國一百一十年十二月十六日臺北市政府勞動局勞資爭議調解紀
錄調解方案關於勞方鄭名峻部分所載「勞資雙方同意由資方給付
勞方計新臺幣（下同）參拾肆萬貳仟零貳元；給付方式：資方分
二期給付，第一期於一百一十一年一月十日以前給付壹拾貳萬柒
仟零玖拾肆元（一百一十年十月工資陸萬肆仟陸佰玖拾柒元、十
一月工資陸萬貳仟參佰玖拾柒元，已扣除勞健保費），第二期於
一百一十一年二月十五日以前給付貳拾壹萬肆仟玖佰零捌元（資
遣費壹拾捌萬陸仟肆佰玖拾貳元、特別休假未休工資貳萬柒仟陸
佰元、代墊款捌佰壹拾陸元），上述資方應給付金額逕匯入勞方
原領薪資帳戶，如有一期未按時履行，其餘視為全部到期。」之
內容中，關於餘額新臺幣貳拾柒萬柒仟參佰零伍元部分准予強制
執行。 
其餘聲請駁回。
聲請程序費用由相對人負擔。
    理  由
一、本件聲請意旨略以：兩造間勞資爭議事件，經臺北市政府勞
    動局指派之調解人於民國110年12月16日調解成立，兩造就
    調解方案⒋「勞資雙方同意由資方給付勞方計新臺幣（下同
    ）342,002元；給付方式：資方分2期給付，第一期於111年1
    月10日以前給付127,094元（110年10月工資64,697元、11月
    工資62,397元，已扣除勞健保費），第二期於111年2月15日
    以前給付214,908元（資遣費186,492元、特別休假未休工資
    27,600元、代墊款816元），上述資方應給付金額逕匯入勞
    方原領薪資帳戶，如有一期未按時履行，其餘視為全部到期
    。」之內容達成合意，詎相對人迄今尚未依約給付，為此依
    勞資爭議處理法第59條第1項規定，聲請就前揭調解內容准
    予強制執行等語，並提出臺北市政府勞動局勞資爭議調解紀
    錄、薪資帳戶存摺等資料影本為證。
二、按勞資爭議經調解成立或仲裁者，依其內容當事人一方負私
    法上給付之義務，而不履行其義務時，他方當事人得向該管
    法院聲請裁定強制執行並暫免繳裁判費；於聲請強制執行時
    ，並暫免繳執行費。勞資爭議處理法第59條第1項定有明文
    。經查：兩造關於積欠工資等之勞資爭議，前經臺北市政
    府勞動局指派之調解人調解成立如主文第1項所示之內容，
    業據聲請人提出臺北市政府勞動局勞資爭議調解紀錄影本為
    證，聲請人主張相對人未依上開調解方案履行關於應於111
    年1月10日以前給付62,397元及111年2月15日以前給付214,9
    08元，並逕匯聲請人原薪資帳戶部分義務，亦有聲請人提出
    之存摺內頁明細影本附卷可稽，是聲請人以相對人未依上開
    調解內容履行給付義務，於277,305元之範圍內聲請裁定強
    制執行，經核與首揭規定並無不合，應予准許；至聲請人主
    張相對人未依約於111年1月10日以前給付64,697元部分，依
    聲請人提出之薪資帳戶存摺內頁影本所示，相對人已於111
    年1月26日將64,697元匯入聲請人之帳戶，就此部分並無未
    履行調解義務之情形，則聲請人對此部分聲請強制執行，即
    有未合，應予駁回。
三、依勞資爭議處理法第59條、非訟事件法第21條、民事訴訟法
    第78條、第95條，裁定如主文。
中　　華　　民　　國　　111 　年　　2 　　月　　18　　日
                        勞動法庭法　官　方祥鴻
以上正本係照原本作成。
如不服本裁定應於送達後10日內向本院提出抗告狀，並繳納抗告
費新臺幣1,000元。
中　　華　　民　　國　　111 　年　　2 　　月　　18　　日
                                書記官　巫玉媛